臺灣苗栗地方法院民事裁定　　　　　　　　　　　　　　　九十三年度聲字第九號
　　聲　請　人　　慶豐商業銀行股份有限公司
　　法定代理人　　黃世惠
　　聲　請　人　　新盛資產股管理股份有限公司
　　法定代理人　　柿本良
　　相　對　人　　大穎企業股份有限公司
　　兼法定代理人　陳榮典
　　相　對　人　　甲○○
右當事人間九十年度存字第八○三號提存事件，聲請人聲請變換提存物，本院裁定如
左：
    主      文
聲請駁回。
聲請費用由聲請人負擔。
    理      由
一、本件聲請意旨略以：聲請人慶豐商業銀行股份有限公司（下簡稱慶豐銀行）與相
    對人間請求清償借款事件，聲請人慶豐銀行前遵本院八十九年度裁全字第二四七
    號民事裁定，為擔保假扣押，曾提供中央政府建設公債八十六年度甲類第四期債
    票十張，面額合計新台幣（下同）三百四十萬元（五十萬元券六張及十萬元四張
    ），並以本院九十年度存字第八○三號提存事件提存在案。然聲請人慶豐銀行已
    將對相對人之全部債權讓與聲請人新盛資產管理股份有限公司（下簡稱新盛公司
    ），並以公告為債權讓與之通知，相關權利義務均由新盛公司承受；茲因前開債
    票急需領回，為此聲請改由聲請人新盛公司以同額之世華聯合商業銀行無記名可
    轉讓定期存單，或現金三百四十萬元代之，至原提存物則准由聲請人慶豐銀行取
    回等語，並提出債權讓與聲明書、讓與公告、本院八十九年度裁全字第二四七號
    民事裁定、本院九十年度存字第八○三號提存書、本院九十年度聲字一二九號及
    確定證明書等影本各乙件為證。
二、按假扣押債權人，其供擔保之提存物或保證書，除得由當事人約定變換外，法院
    亦得依供擔保人之聲請，以裁定許其變換，民事訴訟法第一百零六條、第一百零
    五條第一項定有明文，是得聲請法院以裁定許其變換擔保物者，應以供擔保人為
    限，縱然供擔保人於供擔保後，讓與關於原供擔保原因之債權，供擔保人向法院
    所為之擔保提存，其供擔保人仍為原供擔保人，並不因其出讓資產而使受讓人變
    更為該擔保提存案件之供擔保人，故聲請法院裁定變換提存物時，自仍應以原供
    擔保人為聲請人（參照司法院廳民一字第九三七號法律問題研究意見）。
三、經查，本院九十年度存字第八○三號提存事件，係依據八十九年度裁全字第二四
    七號假扣押裁定而為之擔保提存，提存人係假扣押債權人慶豐銀行，有聲請人提
    出之提存書及假扣押裁定在卷為憑，並經本院依職權調閱上開卷宗查明屬實，是
    揆之首開說明，得聲請變換提存物者，自應為供擔保人慶豐銀行。又聲請人慶豐
    銀行固然已依金融機構合併法為債權讓與之公告，將其對本件債務人之債權、該
    債權之擔保及其他從屬之權利移轉於聲請人新盛公司，惟其等讓與之標的僅限於
    原債權人對債務人之債權及該債權之擔保及從屬權利；而前開為供擔保而提存於
    法院之提存物，其所有權人仍係供擔保人慶豐銀行，其目的係為擔保債務人因假
    扣押所受之損害，亦即係擔保債務人對於供擔保人之損害賠償請求權，是得聲請
    返還提存物之權利，並非原供擔保原因債權之擔保或從屬權利。是聲請人慶豐銀
    行主張關於提存物之權利亦隨同移轉於受讓人新盛公司，即不足採。從而，聲請
    人慶豐銀行聲請改由聲請人新盛公司以同額之世華聯合商業銀行無記名可轉讓定
    期存單，或現金三百四十萬元變換提存物，並由聲請人慶豐銀行依法領回原提存
    物，於法自有未合，應予駁回。
四、依民事訴訟法第九十五條、第八十五條第一項前段條，裁定如主文。
中　　　華　　　民　　　國　　九十三　　年　　　一　　　月　　三十   　　日
　　　　　　　　　　　　　　　　      民事庭法　　　官    曾明玉
正本係照原本作成。
如不服本裁定應於送達後十日內向本院提出抗告狀，並繳納抗告費新臺幣一千元。。
中　　　華　　　民　　　國　　九十三　　年　　　二　　　月　　　二　　　日
                                            法院書記官    張茹茵
